【裁判字號】    98,易,235
【裁判日期】    980731
【裁判案由】    竊盜
【裁判全文】
臺灣士林地方法院刑事判決               98年度易字第235號
公  訴  人  臺灣士林地方法院檢察署檢察官
被      告  甲○○
上列被告因竊盜等案件，經檢察官提起公訴（98年度偵字第5712
號、第5801號），被告就被訴事實為有罪之陳述，本院裁定以簡
式審判程序審理，並判決如下：
    主  文
甲○○犯攜帶兇器竊盜罪，累犯，處有期徒刑柒月；又犯攜帶兇
器竊盜罪未遂罪，累犯，處有期徒刑伍月。應執行有期徒刑拾月
。
    事實及理由
一、本件犯罪事實、證據均引用檢察官起訴書之記載（如附件）
    ，並就證據部分補充：被告於本院之自白（本院卷第23、25
    、72頁）。又被告於民國98年4 月9 日、98年4 月15日先後
    從事2 次攜帶兇器竊盜犯行時，其對週遭環境之認知及判斷
    能力佳（如：知道以利器剪斷瓦斯接管取快速爐、知道將爐
    子藏在他處、知道有人發現而趕快離開、有物權之概念），
    且當時未受精神病症狀之影響，即使其治療後仍有精神病症
    狀，但其涉案時與精神病症狀並無直接關聯，故據以推斷被
    告於上開2 次犯行時之精神狀態並未達精神耗弱或心神喪失
    之程度，有臺北市立聯合醫院98年7 月15日北市醫陽字第09
    831807300 號函附精神鑑定報告書1 份在卷可稽（本院卷第
    60至63頁），堪認被告於本件犯罪時並無因精神障礙或其他
    心智缺陷，致不能辨識其行為違法或欠缺依其辨識而行為之
    能力，而有完全責任能力，附此敘明。
二、按刑法第321 條第1 項第3 款之攜帶兇器竊盜罪，係以行為
    人攜帶兇器竊盜為其加重條件，此所謂兇器，其種類並無限
    制，凡客觀上足對人之生命、身體、安全構成威脅，具有危
    險性之兇器均屬之，且祇須行竊時攜帶此種具有危險性之兇
    器為已足，並不以攜帶之初有行兇之意圖為必要（最高法院
    79年度臺上字第5253號判例參照）。被告於98年4 月9 日所
    持之不明利器足以剪斷乙○○擺設攤位上之快速爐接管，於
    98年4 月15日所持之剪刀足以剪斷丙○○經營之「金玉小館
    」之快速爐瓦斯接管，客觀上自均屬兇器。核被告所為，係
    分別犯刑法第321 條第1 項第3 款之攜帶兇器竊盜罪、同法
    第321 條第1 項第3 款、第2 項之攜帶兇器竊盜未遂罪。被
    告所犯上開2 罪，其犯意各別，行為互殊，應分論併罰。被
    告有如起訴書犯罪事實欄所載有期徒刑執行完畢前科，有臺
    灣高等法院被告前案紀錄表1 份在卷可稽，其於5 年內故意
    再犯本件有期徒刑以上之各罪，依刑法第47條第1 項規定，
    均應論以累犯，並加重其刑。被告於98年4 月15日在丙○○
    經營之「金玉小館」之竊盜犯行尚屬未遂，此部分犯行依刑
    法第25條第2 項之規定，按既遂犯之刑度減輕其刑，並依法
    先加後減之。爰審酌被告之犯罪手段、竊取他人財物所得之
    不法利益，及犯罪後坦承犯行之態度等一切情狀，分別量處
    如主文所示之刑，並定其應執行之刑。
三、被告於98年4 月9 日犯行所持之不明利器，並未扣案，雖為
    被告此部分犯罪所用之物，惟無證據證明為被告所有且尚存
    在未滅失，無從宣告沒收。扣案之剪刀1 支，雖為被告於98
    年4 月15日犯行所用之物，惟被告堅稱非其所有，辯稱係其
    於路上拾獲，帶到現場行竊等語（98年度偵字第5801號卷第
    7 頁、本院卷第26、73頁），復無其他證據足資證明該剪刀
    為被告所有，爰不諭知沒收。
據上論斷，應依刑事訴訟法第273 條之1 第1 項、第299 條第1
項前段、第310 條之2 、第454 條第2 項，刑法第321 條第1 項
第3 款、第2 項、第47條第1 項、第25條第2 項、第51條第5 款
，判決如主文。
本案經檢察官游儒倡到庭執行職務。
中    華    民    國    98    年    7     月    31    日
                  刑事第三庭法  官  陳美彤
以上正本證明與原本無異。
如不服本判決應於收受判決後10日內向本院提出上訴書狀，並應
應敘述具體理由。其未敘述上訴理由者，應於上訴期間屆滿後20
日內向本院補提理由書(均須按他造當事人之人數附繕本)「切勿
逕送上級法院」。
                            書記官  吳旻玲
中    華    民    國    98    年    7     月    31    日
附錄本判決論罪法條全文
中華民國刑法第321條第1項第3款、第2項
犯竊盜罪而有左列情形之一者，處6 月以上、5 年以下有期徒刑
：
三、攜帶兇器而犯之者。
前項之未遂犯罰之。


司法院資訊處製作；財團法人民間司法改革基金會備份。
